【裁判字號】    98,簡上,82
【裁判日期】    981224
【裁判案由】    傷害
【裁判全文】
臺灣苗栗地方法院刑事判決              98年度簡上字第82號
上  訴  人  臺灣苗栗地方法院檢察署檢察官
被      告  甲○○
上列上訴人因被告傷害案件，不服本院苗栗簡易庭中華民國98年
9 月14日98年度苗簡字第630 號刑事簡易判決（聲請簡易判決處
刑案號：臺灣苗栗地方法院檢察署98年度偵字第2410號），提起
上訴，本院管轄之第二審合議庭判決如下：
    主  文
上訴駁回。
    事實及理由
一、本案經本院審理結果，認第一審簡易判決以被告所為係犯刑
    法第277 條第1 項之傷害罪，量處拘役40日，如易科罰金，
    以新臺幣1 千元折算1 日，經核其認事、用法均無違誤，量
    刑亦屬妥適，應予維持，並引用第一審簡易判決書記載之犯
    罪事實、證據及理由（如附件）。
二、檢察官據告訴人之請求提起上訴，其上訴意旨略以：被告與
    告訴人為姊弟關係，被告僅因細故，不念親情竟出重手傷害
    告訴人，且犯後否認犯罪，亦未曾向告訴人道歉或尋求和解
    ，態度惡劣，原審僅判處被告拘役40日，量刑過輕，請從重
    量刑云云。
三、經查：
（一）按法官於有罪判決中，究應如何量處罪刑，為實體法賦予
      審理法官裁量之刑罰權事項，法官行使此項裁量權，自得
      依據個案情節，參諸刑法第57條所定各款犯罪情狀之規定
      ，於該法定刑度範圍內，基於合義務性之裁量，量處被告
      罪刑；又刑之量定係事實審法院得自由裁量之事項，若其
      未有逾越法定刑之範圍，且亦非明顯違背正義者，即不得
      遽指為違法（最高法院76年度台上字第4984號判決意旨可
      資參照）。次按，刑罰之量定，固屬法院自由裁量之職權
      行使，但仍應審酌刑法第57條所列各款事由及一切情狀，
      為酌量輕重之標準，並非漫無限制；在同一犯罪事實與情
      節，如別無其他加重或減輕之原因，下級審法院量定之刑
      ，亦無過重或失輕之不當情形，則上級審法院對下級審法
      院之職權行使，原則上應予尊重（最高法院85年度台上字
      第2446號判決意旨可資參酌）。
（二）按家庭暴力者，謂家庭成員間實施身體或精神上不法侵害
      之行為；又家庭暴力罪者，謂家庭成員間故意實施家庭暴
      力行為而成立其他法律所規定之犯罪，家庭暴力防治法第
      2 條第1 項、第2 項定有明文。本件被告與告訴人乙○○
      現為二親等之旁系血親關係，業據告訴人及被告於警詢中
      陳明在卷（見偵查卷第5 、10頁），屬於家庭暴力防治法
      第3 條第4 款所定家庭成員，被告對於告訴人實施身體上
      之傷害行為，核其所為，係犯刑法第277 條第1 項之傷害
      罪，屬家庭暴力罪無訛，惟家庭暴力防治法第2 條第2項
      所定之家庭暴力罪，並無處罰之明文，自應適用刑法第27
      7 條第1 項之規定論處。原審以被告罪證明確，適用刑法
      第277 條第1 項、第41條第1 項前段，刑法施行法第1條
      之1 第1 項、第2 項前段等規定論以傷害罪，並說明其審
      酌被告與告訴人係姐弟關係，理應以理性溝通協調方式解
      決糾紛，僅因細故發生口角，被告即徒手傷害告訴人之犯
      罪動機、目的、手段，兼衡被告之生活狀況、智識程度、
      尚未取得告訴人之諒解及告訴人所受傷害程度等一切情狀
      ，量處拘役40日，併諭知易科罰金之折算標準等情，且經
      本院電話詢問告訴人是否願與被告和解乙節，告訴人表示
      不願意原諒被告且不願意和解等語，有本院公務電話紀錄
      表1 紙在卷可稽（見本院卷第10頁），可徵原審法院對告
      訴人指摘之事由，均業已審酌，堪認原審所量處之刑為適
      當；而被告於本院審理時對犯行坦承不諱，犯後態度難謂
      惡劣，非無悔意之徵表。從而，原審既已審酌本案一切情
      狀予以量刑，且其認事用法均無違誤，顯無逾越量刑之外
      部界限及內部界限。
（三）綜上，原審依據具體個案予以量刑，於法尚無不合，其量
      刑亦尚妥適，且其刑罰裁量權之行使亦無違法不當之處，
      檢察官上訴意旨認原審量刑過輕，指摘原判決不當，請求
      撤銷原審判決，為無理由，應予駁回。
三、據上論斷，應依刑事訴訟法第455 條之1 第1 項、第3 項、
    第373 條、第368 條，判決如主文。
本案經檢察官黃明正到庭執行職務。
中    華    民    國    98    年    12    月    24    日
                  刑事第一庭  審判長法  官  林 信 旭
                                    法  官  羅 貞 元
                                    法  官  林 卉 聆
以上正本證明與原本無異。
本件不得上訴。
                                    書記官  楊 慧 萍
中    華    民    國    98    年    12    月    24    日

司法院資訊處製作；財團法人民間司法改革基金會備份。
